臺灣苗栗地方法院刑事判決
111年度易字第30號
公  訴  人  臺灣苗栗地方檢察署檢察官
被      告  朱登極



上列被告因恐嚇案件，經檢察官提起公訴（110年度偵字第8289
號），被告於準備程序中就被訴事實為有罪之陳述，經告知被告
簡式審判程序之旨，於聽取當事人之意見後，本院裁定以簡式審
判程序審理，判決如下：
    主  文
甲○○犯恐嚇危害安全罪，累犯，處拘役肆拾日，如易科罰金，以
新臺幣壹仟元折算壹日。
扣案之西瓜刀壹支沒收。
　　犯罪事實及理由
一、本件犯罪事實、證據及應適用之法條，除下列補充外，其餘
    均引用檢察官起訴書之記載（如附件）。
　㈠證據部分增列：被告甲○○（下稱被告）於本院準備程序及審
    理時之自白。
　㈡被告前有如起訴書犯罪事實一所載論罪科刑及執行之情形，
    有臺灣高等法院被告前案紀錄表1份在卷可查，其於受有期
    徒刑執行完畢後5年內，故意再犯本案有期徒刑以上之罪，
    為累犯，應依刑法第47條第1項規定加重其刑。至司法院釋
    字第775號解釋係指個案應量處最低法定刑、又無法適用刑
    法第59條在內減輕規定之情形，法院應依此解釋意旨裁量不
    予加重最低本刑（最高法院108年度台上字第338號判決意旨
    參照），本案依被告累犯及犯罪情節，並無上開情事，自無
    從依上開解釋意旨裁量不予加重最低本刑。　　
二、爰審酌被告僅因細故，不思理性處理，竟手持約70公分之西
    瓜刀直指被害人林○庭並揮西瓜刀，致使被害人心生畏懼，
    顯未能尊重他人免於恐懼之自由權益及欠缺尊重他人人格法
    益之觀念，所為應予非難，兼衡被告於本院審理時自述為國
    中畢業之智識程度，入監前擔任水泥工，有做才有錢，日薪
    約新臺幣2000元之經濟狀況，及離婚、育有3名子女，其中2
    名已成年，另1名為就讀高中一年級之未成年子女，3名子女
    現均與前妻同住之生活狀況，暨自身患有高血壓、腸胃不好
    、長期失眠，需持續就醫、服藥控制之健康狀況（本院卷第
    48至49頁），並犯後坦承犯行之態度等一切情狀，量處如主
    文所示之刑，並依刑法第41條第1項前段規定，諭知易科罰
    金之折算標準。　　
三、扣案之西瓜刀1支，係被告為恐嚇犯行所用之物，且為被告
    所有，業據被告於本院審理時供陳明確（本院卷第47頁），
    爰依刑法第38條第2項前段規定諭知沒收。
四、依刑事訴訟法第273條之1第1項、第299條第1項前段，判決
    如主文。
五、本判決書係依刑事訴訟法第310條之2準用同法第454條第 1
    、2項製作，犯罪事實、證據及應適用之法條，並得引用檢
    察官起訴書之記載。如不服本件判決，得自判決送達之日起
    20日內，以書狀敘述理由，提起上訴。
本案經檢察官廖倪凰提起公訴，檢察官楊岳都到庭執行職務。
中　　華　　民　　國　 111  　年　　3 　　月　　15　　日
                  刑事第四庭  法  官  紀雅惠
以上正本證明與原本無異。
如不服本判決應於收受判決後20日內向本院提出上訴書狀（應附
繕本）。告訴人或被害人如對本判決不服者，應具備理由請求檢
察官上訴，其上訴期間之計算係以檢察官收受判決正本之日期為
準。
中　　華　　民　　國　 111  　年　　3 　　月　　15　　日
                              書記官  陳信全
附錄本案論罪科刑法條：
中華民國刑法第305條
以加害生命、身體、自由、名譽、財產之事恐嚇他人，致生危害
於安全者，處2年以下有期徒刑、拘役或9千元以下罰金。
附件：
臺灣苗栗地方檢察署檢察官起訴書
                                     110年度偵字第8289號
　　被　　　告　甲○○　
上列被告因妨害自由案件，業經偵查終結，認應提起公訴，茲將
犯罪事實及證據並所犯法條分敘如下：
　　　　犯罪事實
一、甲○○前因公共危險及違反家庭暴力防治法等案件，經法院判
    處有期徒刑5月、拘役50日確定，於民國107年10月16日執行
    完畢出監。詎其仍不知悔改，於110年9月28日18時50分起至
    19時1分之間，因不滿林○庭（95年生，姓名年籍詳卷，無證
    據證明甲○○明知林○庭為少年）在其位於苗栗縣○○鎮○○里○○0
    00○00號住處之隔壁鄰居門外講話聲音吵雜，竟基於恐嚇危
    害安全之犯意，在上開住處前，持長約70公分之西瓜刀直指
    林○庭並揮西瓜刀，要林○庭離去，致林○庭心生畏懼，致生
    危害於安全。
二、案經苗栗縣警察局竹南分局報告偵辦。
　　　　證據並所犯法條
一、證據清單及待證事實：
編號 　　證　據　名　稱 　　待　證　事　實 (一) 被告甲○○於警詢及偵查中之供述 被告固坦承於上揭時、地持西瓜刀之事實，惟否認恐嚇犯行。 (二) 證人即被害人林○庭於警詢之證述 證明被害人林○庭於上揭時、地，遭被告持西瓜刀恐嚇之事實。 (三) 扣案西瓜刀1支、指認犯罪嫌疑人紀錄表、苗栗縣警察局竹南分局扣押筆錄、扣押物品目錄表、扣押物品照片、監視錄影畫面擷圖暨監視錄影光碟等 證明被告於上揭時、地，持西瓜刀直指被害人並揮西瓜刀之事實。 
二、核被告所為，係犯刑法第305條之恐嚇危害安全罪嫌。又被
    告曾受有如犯罪事實欄所載之有期徒刑之執行完畢，有刑案
    資料查註紀錄表1份在卷可參，其於5年內故意再犯本件有期
    徒刑以上之罪，為累犯，請酌情量刑。扣案之西瓜刀1支，
    係被告所有供犯罪所用之物，請依刑法第38條第2項之規定
    ，宣告沒收之。
三、依刑事訴訟法第251條第1項提起公訴。
　  此　致
臺灣苗栗地方法院
中　　華　　民　　國　 110　　年　　12　　月　　23　　日
　　　　　　　　　　　　　　　檢　察　官　廖　倪　凰　
本件正本證明與原本無異　　　　　　　　　　　　　　　　　
中　　華　　民　　國　 111　　年　　1 　　月　　4 　　日
                              書　記　官  林  咨  研
附錄本案所犯法條全文
中華民國刑法第305條
以加害生命、身體、自由、名譽、財產之事恐嚇他人，致生危害
於安全者，處 2 年以下有期徒刑、拘役或 9 千元以下罰金。